臺灣士林地方法院民事裁定
110年度消債清字第39號
債  務  人  簡嘉誼（原名簡毓霜，改為簡彩玲，再改為簡嘉                      誼） 
代  理  人  何乃隆律師
上列債務人聲請清算事件，本院裁定如下：
    主  文
債務人簡嘉誼（原名簡毓霜，改為簡彩玲，再改為簡嘉誼）自民
國一百一十年十一月十九日十七時起開始清算程序。
命司法事務官進行本件清算程序。
    理  由
一、按債務人對於金融機構負債務者，在聲請清算前，應向最大
    債權金融機構請求協商債務清償方案，或向其住、居所地之
    法院或鄉、鎮、市、區調解委員會聲請債務清理之調解，消
    費者債務清理條例（下稱消債條例）第151條第1項定有明文
    。次按債務人不能清償債務或有不能清償之虞者，得依本條
    例所定清算程序，清理其債務；債務人於法院裁定開始更生
    程序或許可和解或宣告破產前，得向法院聲請清算，此觀消
    債條例第3條、第80條規定自明。又法院開始清算程序之裁
    定，應載明其年、月、日、時，並即時發生效力；法院開始
    清算程序後，得命司法事務官進行清算程序，復為消債條例
    第83條第1項、第16條第1項所明定。
二、聲請意旨略以：伊有不能清償債務情事，前已向本院聲請調
    解，惟調解不成立。伊又未經法院裁定開始更生程序或許可
    和解或宣告破產，爰聲請清算等語。
三、經查，債務人主張之上開事實，有財團法人金融聯合徵信中
    心當事人綜合信用報告暨債務清理條例前置協商專用債權人
    清冊（見本院110年度司消債調字第56號卷，下稱調解卷，
    第19至21頁背面）、財團法人金融聯合徵信中心當事人綜合
    信用報告（見調解卷第22至24頁）、財團法人金融聯合徵信
    中心之會員報送授信資料明細（見調解卷第25頁）、財團法
    人金融聯合徵信中心之會員報送信用卡資料明細（見調解卷
    第25頁背面）、財團法人金融聯合徵信中心之債權轉讓資料
    明細（見調解卷第26頁）、債務人國民身分證（見調解卷第
    27頁）、債務人現戶全戶戶籍謄本（見調解卷第28頁、本院
    卷第58頁）、勞工保險被保險人投保資料表（見調解卷第29
    至29頁背面）、民國107至109年度綜合所得稅各類所得資料
    清單（見調解卷第30至31頁、本院卷第34至36頁）、全國財
    產稅總歸戶財產查詢清單（見調解卷第32頁、本院卷第38頁
    ）、房屋租賃契約（見調解卷第33至40頁）、調解不成立證
    明書（見調解卷第84頁）、108年2月迄今之郵局存摺資料影
    本（見本院卷第40至50頁）、債務人配偶108至109年度綜合
    所得稅各類所得資料清單（見本院卷第60、62頁）、全國財
    產稅總歸戶財產查詢清單（見本院卷第64頁）、債務人配偶
    薪餉給與詳印表（見本院卷第66至70頁）、債務人配偶各類
    所得扣繳暨免扣繳繳費單（見本院卷第72至74頁）、債務人
    子女108至109年度綜合所得稅各類所得資料清單（見本院卷
    第76、78頁）、全國財產稅總歸戶財產查詢清單（見本院卷
    第80頁）、臺北市○○區○○段○○○○段00000○號建物謄本（見本
    院卷第82頁）、中華民國人壽保險商業同業公會投保查詢單
    （見本院卷第86至89頁）、債務人配偶之現戶部分戶籍謄本
    （見本院卷第90頁）在卷可稽，堪認屬實。債務人居住於臺
    北市士林區，名下無財產，每月收入約為新臺幣（下同）9,
    000元（見本院卷10頁），每月必要支出生活費為17,000元
    （見調解卷第7頁），不足部分仰賴配偶支付，依債務人之
    債務總金額已達4,649,149元（見調解卷第2、9頁）觀之，
    綜合評估債務人財產、信用及勞力等狀況，堪認債務人有不
    能清償債務之虞。此外，復查無消債條例第6條第3項、第8
    條或第82條第2項所定駁回清算聲請之事由，是債務人聲請
    清算，應屬有據，爰依首揭規定，裁定其應予開始清算程序
    ，並命司法事務官進行本件清算程序。
四、爰裁定如主文。
中　　華　　民　　國　　110 　年　　11　　月　　19　　日
                  民事第三庭  法　官　陳世源
以上正本係照原本作成。
本件裁定不得抗告。　　　　　　　　　
中　　華　　民　　國　　110 　年　　11　　月　　19　　日
                              書記官  吳婉萱